【裁判字號】    90,交聲,193
【裁判日期】    900608
【裁判案由】    違反道路交通管理處罰條例聲明異議
【裁判全文】
臺灣士林地方法院交通事件裁定                      九十年度交聲字第一九三號
    原處分機關  交通部公路局台北區監理所基隆監理站
    異  議  人
    即受處分人  甲○○
右列受處分人因違反道路交通管理處罰條例案件，對於交通部公路局台北區監理所基
隆監理站九十年四二十三日所為之處分 (原處分案號：基監字第四二—一Ａ0000
000號、第四二—一Ａ0000000號、第四二—一Ａ0000000號)，聲
明異議，本院裁定如左：
    主  文
異議均駁回。
    理  由
一、按汽車駕駛人停車時，在禁止臨時停車處所停車者，處新台幣六百元以上一千二
    百元以下罰鍰，道路交通管理處罰條例第五十六條第一項第一款定有明文。又交
    岔路口十公尺內不得臨時停車；設有禁止臨時停車標誌、標線處所不得臨時停車
    ；禁止臨時停車處所不得停車，道路交通安全規則第一百十一條第二、三款、第
    一百十二條第一項第一款亦定有明文。
二、本件受處分人即異議人甲○○，分別於民國八十九年十二月四、五、六日，將所
    駕駛車牌號碼ＤＡ—三○一八號自小客車，停放於臺北市○○○路○段七三巷十
    號周邊劃有紅線路段禁止臨時停車處所，經臺北市停車管理處人員查獲並照相掣
    單舉發，認其違反道路交通管理處罰條例第五十六條第一項第一款之規定，並經
    裁處罰鍰各新台幣一千二百元（共三千六百元）。受處分人聲明異議理由則以：
    (一)其係將車停放於紅線內側畸零地內；(二)依道路標誌標線號誌設置規則第一百六
    十九條規定，本標線「得」加繪紅色「禁止臨時停車」標字，其解釋與交工處有
    所不同；(三)原舉發單位臺北市停車管理處，舉發之權力是否適宜云云資為抗辯。
三、經查受處分人上開違規事實，有取締照片三幀在卷足稽，觀之照片顯示，受處分
    人確實將上開車輛停放於繪有禁止臨時停車標線之交岔路口處，其違規情事甚明
    。受處分人雖以上開情詞置辨，然在交岔路口十公尺內本即禁止臨時停車，揆諸
    前開規定即明，受處分人既將車輛停放於交岔路口轉角處，縱使係畸零地，亦無
    礙其違規事實之認定。又道路標誌標線號誌設置規則第一百六十九條規定：「禁
    止臨時停車線，用以指示禁止臨時停車路段‧‧‧本標線『得』加繪紅色『禁止
    臨時停車』標字‧‧‧」，足見並非必須均加繪『禁止臨時停車』標字，僅繪製
    紅線即可指示禁止臨時停車路段，其規定與臺北市交通管制工程處九十年二月二
    十日北市教工規字第九○六○七七二○○○號函之說明意旨並無不符。另臺北市
    停車管理處第四科執掌業務包括協助執行違規停車舉發，此有臺北市停車管理處
    停車管理業務一欄表可按，其依法舉發受處分人之違規，並無未合之處。故受處
    分人違規停車情事彰彰炯明，其所辯顯係卸責之詞，不足採信。從而原處分機關
    據以援引上開規定，分別裁處罰鍰新台幣一千二百元（共計三千六百元），並無
    不當。本件異議為無理由，應予駁回。
三、據上論斷，應依道路交通案件處理辦法第十九條，裁定如主文。
中      華      民      國    九十      年      六      月      八      日
                                  臺灣士林地方法院交通法庭
                                      法  官  李  昆  霖
右正本證明與原本無異。
如不服本裁定應於送達後五日內向本院提出抗告狀。
                                      書記官  李  佩  真
中      華      民      國    九十      年      六      月    十一      日


司法院資訊處製作；財團法人民間司法改革基金會備份。
